臺灣新北地方法院行政訴訟判決
                                      110年度交字第891號
原      告  簡煒彥
被      告  新北市政府交通事件裁決處
                    
代  表  人  李忠台（處長）
                    
訴訟代理人  黃曉妍律師

上列當事人間因交通裁決事件，原告不服被告民國110年12月15
日新北裁催字第48-CN0000000號、第48-CV0000000號、第48-CV0
000000號等裁決，向本院提起行政訴訟，本院判決如下：
    主  文
一、原告之訴駁回。
二、訴訟費用新臺幣300元由原告負擔。
    事實及理由
壹、程序方面：
    原告不服被告所為道路交通管理處罰條例第8條之裁決而提
    起撤銷訴訟，依行政訴訟法第237條之1，應適用交通裁決事
    件訴訟程序。本件因卷證資料已經明確，本院依同法第237
    條之7規定，不經言詞辯論，直接裁判。
貳、實體方面：
一、爭訟概要：
    緣原告所有之車牌號碼000-0000號自用小客貨車（下稱系爭
    車輛），於民國（下同）110年10月18日7時11分許，經駕駛
    而沿新北市三重區環漢路1段行駛至與重新路5段656巷交岔
    之路口時，跨越該交岔路口地面劃設之槽化線行駛（行為一
    ）；又於同日7時15分許，沿新北市新莊區瓊林路而甫行經
    與豐年街交岔之路口後，跨越雙白實線〈禁止變換車道線〉而
    向右變換車道（行為二）；再於同日7時17分許，沿新莊區
    瓊泰路行駛至與新莊路交岔之路口前時，跨越雙黃實線〈禁
    止超車線〉而駛入來車道（行為三），經民眾於110年10月18
    日檢附行車紀錄器錄影資料向警察機關提出檢舉，嗣經新北
    市政府警察局三重分局、新莊分局查證屬實，認其有「跨越
    槽化線行駛」（行為一）、「變換車道不依標線指示」（行
    為二）、「跨越分向限制線駛入來車道」（行為三）等違規
    事實，乃於110年11月8日、110年11月10日、11011月10日分
    別填製新北市政府警察局新北市警交大字第CN0000000號、
    第CV0000000號、第CV0000000號等舉發違反道路交通管理事
    件通知單，對系爭車輛之車主（即原告）予以舉發，記載應
    到案日期分別為110年12月23日、110年12月25日、110年12
    月25日前，並於110年11月8日、110年11月10日、110年11月
    10日分別移送被告處理，原告於110年12月15日到案聽候裁
    決。嗣被告就行為一認其有「不遵守道路交通標線之指示」
    之違規事實，乃依道路交通管理處罰條例第60條第2項第3款
    及違反道路交通管理事件統一裁罰基準表等規定，於110年1
    2月15日以新北裁催字第48-CN0000000號違反道路交通管理
    事件裁決書（下稱原處分一），裁處系爭車輛之車主（即原
    告）罰鍰新臺幣（下同）900元；就行為二認其有「轉彎或
    變換車道不依標誌、標線、號誌指示」之違規事實，乃依道
    路交通管理處罰條例第48條第1項第2款、第63條第1項（第1
    款）及違反道路交通管理事件統一裁罰基準表等規定，於11
    0年12月15日以新北裁催字第48-CV0000000號違反道路交通
    管理事件裁決書（下稱原處分二），裁處系爭車輛之車主（
    即原告）罰鍰600元，並記違規點數1點；就行為三認系爭車
    輛經駕駛而有「不依規定駛入來車道」之違規事實，乃依道
    路交通管理處罰條例第45條第1項第3款、第63條第1項（第1
    款）及違反道路交通管理事件統一裁罰基準表等規定，於11
    0年12月15日以新北裁催字第48-CV0000000號違反道路交通
    管理事件裁決書（下稱原處分三），裁處系爭車輛之車主（
    即原告）罰鍰900元，並記違規點數1點。原告不服，遂提起
    本件行政訴訟。
 二、原告起訴主張及聲明：
（一）主張要旨：
   1、就原處分一部分：
      新北市三重區環漢路1段（重新路5段656巷），該路段可
      由兩輛車併排同時行駛前進，因內側車道的車往外側靠近
      ，怕發生擦撞，所以必須再往外側偏移，才會壓到槽化線
      ，6分鐘內連續3張檢舉。
　 2、就原處分二部分：
　　　依照指示行駛，也沒影響對方車道及前後同車道車，只是
      方向盤的一點偏移，6分鐘內連續3張檢舉。
　 3、就原處分三部分：
　　　連續6分鐘內檢舉，因車道旁停機車，而前方機車沒前進
      又車道狹小，因擔心擦撞機車，而對方也無來車，又要趕
      時間上班，所以稍微偏移一點，如果踩煞車，後面檢舉本
      人的車可能就撞上來了。　
（二）聲明：原處分一、二、三，均撤銷。
三、被告答辯及聲明：
（一）答辯要旨：
   1、就原處分一部分：
    ⑴依據檢舉影像(附件一「CN0000000.avi」)，可見系爭路段
      (即三重區環漢路1段)地面確實畫有槽化線，依道路交通
      標誌標線號誌設置規則第171條第1項規定禁止車輛跨越之
      ，惟於影像畫面時間7：11：22至7：11：25處，原告駕駛
      系爭車輛自檢舉人車輛右後方往前直行，期間車身均壓在
      槽化線上行駛，直至進入下一路口後向左進入車道，有採
      證影片截圖可相互勾稽，是以，原告有「跨越槽化線行駛
      」之違規屬實，為道路交通管理處罰條例第60條第2項第3
      款規制效力所及，被告據此作成裁罰處分，應無疑義。
    ⑵至於原告於起訴狀固以：「該路段可兩輛車併排同時行駛
      前進，因怕與內側車道車輛發生擦撞意外，才壓到槽化線
      」置辯；惟依道路交通安全規則第97條第1項第3款規定:
      「汽車在未劃設慢車道之雙向二車道行駛時，應依下列規
      定：…三、在劃有行車分向線之路段，超車時得駛越，但
      不能並行競駛。」。經查影像截圖，系爭路段雙向均僅有
      一個車道，自不得併行駕駛，且縱使允許併行駕駛，亦不
      影響原告「跨越槽化線行駛」違規事實之成立，原告主張
      顯為開脫罪責之言，並無可採，原處分一應予維持。
   2、就原處分二部分：
    ⑴依據檢舉影片(「3、採證影像1.mp4」)及影像截圖，可見
      系爭路段路面劃有雙白實線，且標線清晰並無斑駁之情事
      存在，依道路交通標誌標線號誌設置規則第149條第1項第
      1款第7目規定，該標線為「禁止變換車道線」，車輛駕駛
      人不得跨越此標線變換車道；惟於影片畫面時間7：15：3
      9至7：15：43處，原告駕駛系爭車輛進入瓊林路後，車尾
      顯示右轉方向燈，跨越雙白實線且行駛於雙白實線上，直
      至變換車道至外側車道，核其行為確有「變換車道不依標
      線指示」之違規，乃道路交通管理處罰條例第48條第1項
      第2款效力所及，被告據此作成裁罰處分，應無疑義。
    ⑵至於原告於起訴狀所稱其依照標線行駛且未影響對向來車
      ；惟如上揭說明，原告並未遵循上開道路交通標誌標線號
      誌設置規則之規定，仍跨越雙白實線變換車道，違規行為
      屬實，且是否該當「不依標線行駛」並不以妨礙他車行駛
      為必要要件，原告之主張並無可採，原處分二應予維持。
   3、就原處分三部分：
      依據檢舉影片(「4、採證影像2.mp4」)，原告駕駛系爭車
      輛進入瓊泰路，系爭路段地面劃有雙黃實線，依道路交通
      標誌標線號誌設置規則第149條第1項第1款第8目、第165
      條第1項等規定，駕駛人應不得跨越行駛，然於畫面時間7
      ：17：38至7：17：41間，系爭車輛有逾一半車身跨越雙
      黃實線進入對向車道，並繼續向前行行駛一段時間，核其
      行為確有「跨越分向限制線駛入來車道」之違規屬實，又
      原告於起訴狀中就違規事實亦不否認，堪認上開違規事實
      確實存在，裁罰處分之作成洵屬合法。至於原告稱其因擔
      心擦撞前方車輛才稍微偏移行駛；惟於檢舉影片中亦可見
      系爭車輛並未與前方機車保持適當距離，汽車駕駛人應於
      駕駛過程中與前方車輛保持適當距離以達防禦駕駛之目的
      ，而非另以違反交通規則之方式避免事故發生，故原告主
      張無理由，並不影響其「跨越分向限制線駛入來車道」違
      規之存在，原處分三應予維持。
   4、再者，原告既為合法考領汽車駕駛執照之人，有駕駛人基
      本資料為憑，其對上述規定應知之甚詳，並應確實遵守。
      是原告前揭所述，無非單方所執之詞，委無足取。
   5、綜上所述，被告依法裁處，應無違誤。原告之訴為無理由
      。
（二）聲明：原告之訴駁回。
四、爭點：
（一）原告以行為一、三之緣由係怕擦撞他車，而行為二並未影
      響對向及同車道車輛，乃訴請撤銷原處分一、二、三，是
      否可採？　
（二）原處分一、二、三，是否違反「一行為不二罰原則」？　
    　
五、本院的判斷：
（一）前提事實：
      爭訟概要欄所載之事實，除原告主張如「爭點」欄所載外
      ，其餘事實業據原告於起訴狀所不爭執，且有舉發違反道
      路交通管理事件通知單影本3紙、違規查詢報表影本1紙、
      原處分一、原處分二、原處分三影本各1紙、送達證書影
      本3紙、新北市政府警察局新莊分局111年1月13日新北警
      莊交字第1114012017號函影本1份、汽車車籍查詢影本1紙
      （見本院卷第83頁、第85頁、第87頁、第97頁、第99頁、
      第101頁、第103頁、第105頁、第107頁、第109頁至第111
      頁、第127頁）、行車紀錄器錄影擷取畫面43幀（見本院
      卷第8頁、第113頁至第115頁、第119頁、第120頁、第133
      頁至第211頁〈單數頁〉）、檢舉明細〈案件查詢〉影本3紙、
      行車紀錄器採證錄影光碟1片（均置於本院卷卷末存置袋
      ）足資佐證，是除原告主張部分外，其餘事實自堪認定。
（二）原告以行為一、三之緣由係怕擦撞他車，而行為二並未影
      響對向及同車道車輛，乃訴請撤銷原處分一、二、三，不
      可採：　
   1、應適用之法令：
　　⑴道路交通標誌標線號誌設置規則：
　　　①第166條第1項、第2項：
　　　  禁止超車線，用以表示禁止超車。設於視距不足或接近
        交岔路口之路段。本標線分雙向禁止超車線及單向禁止
        超車線二種。雙向禁止超車線，用雙黃實線，其線型尺
        寸與分向限制線同；單向禁止超車線，用黃實線配合黃
        虛線，虛線與實線間隔一○公分，在實線一面之車輛禁
        止超車，在虛線一面之車輛允許超車。連續禁止超車路
        段，其間隔不足一二○公尺者，得視需要啣接設置之。
　　　②第167條第1項、第2項：
　　　  禁止變換車道線，用以禁止行車變換車道。設於交通特
        別繁雜而同向具有多車道之橋樑、隧道、彎道、坡道、
        接近交岔路口或其他認為有必要之路段，並得於禁止變
        換車道處之起點路面，標繪黃色「禁止變換車道」標字
        。本標線分雙邊禁止變換車道線及單邊禁止變換車道線
        兩種。雙邊禁止變換車道線，為雙白實線，其線型尺寸
        與分向限制線同；單邊禁止變換車道線，為白實線配合
        白虛線，虛線與實線間隔一○公分，在實線一面之車輛
        禁止變換車道，在虛線一面之車輛允許變換車道。連續
        禁止變換車道路段，其間隔不足一二○公尺者，得視需
        要啣接設置之。
　　　③第171條第1項、第2項：
　　　  槽化線，用以引導車輛駕駛人循指示之路線行駛，並禁
        止跨越。劃設於交岔路口、立體交岔之匝道口或其他特
        殊地點。本標線線型分為單實線、Ｙ型線與斜紋線三種
        。其顏色應與其連接之行車分向線、分向限制線或車道
        線相同。單實線、Ｙ型線線寬均為一五公分，斜紋線之
        周圍邊線寬一五公分，斜紋線寬二○公分，間隔三○公分
        ，斜四五度。
　　⑵道路交通管理處罰條例：
　　　①第7條之1：
        對於違反本條例之行為者，民眾得敘明違規事實或檢具
        違規證據資料，向公路主管或警察機關檢舉，經查證屬
        實者，應即舉發。但行為終了日起逾七日之檢舉，不予
        舉發。
      ②第45條第1項第3款：
　　　  汽車駕駛人，爭道行駛有下列情形之一者，處新臺幣六
        百元以上一千八百元以下罰鍰：三、不依規定駛入來車
        道。
      ③第48條第1項第2款：
　　　　汽車駕駛人轉彎或變換車道時，有下列情形之一者，處
        新臺幣六百元以上一千八百元以下罰鍰：二、不依標誌
        、標線、號誌指示。
　　　④第60條第2項第3款：　
        汽車駕駛人，駕駛汽車有下列情形之一，而本章各條無
        處罰之規定者，處新臺幣九百元以上一千八百元以下罰
        鍰：三、不遵守道路交通標誌、標線、號誌之指示。
      ⑤第63條第1項第1款：
        汽車駕駛人有下列各款所列條款之一者，除依原條款處
        罰鍰外，並予記點：一、有第三十三條第一項、第二項
        、第三十八條第一項、第四十條、第四十五條、第四十
        七條第一款至第三款、第四十八條、第四十九條或第六
        十條第二項第一款、第二款情形之一者，各記違規點數
        一點。
    ⑶按「本細則依道路交通管理處罰條例第九十二條第四項規
      定訂定之。」、「處理違反道路交通管理事件之程序及統
      一裁罰基準，依本細則之規定辦理。前項統一裁罰基準，
      如附件違反道路交通管理事件統一裁罰基準表。」，違反
      道路交通管理事件統一裁罰基準及處理細則第1條、第2條
      第1項、第2項分別定有明文，是違反道路交通管理事件統
      一裁罰基準及處理細則即係基於法律之授權所訂定，而該
      處理違反道路交通管理事件之統一裁罰基準（即「違反道
      路交通管理事件統一裁罰基準表」）已考量「違反事件」
      、「法條依據」、「法定罰鍰額度或其他處罰」、「違規
      車種類別或違規情節」、「期限內繳納或到案聽候裁決者
      」、「逾越應到案期限30日內，繳納罰鍰或到案聽候裁決
      者」、「逾越應到案期限30日以上60日以內，繳納罰鍰或
      到案聽候裁決者」、「逾越應到案期限60日以上，繳納罰
      鍰或逕行裁決處罰者」等因素，作為裁量之標準，並未違
      反授權之目的及裁量權之本質，是其不僅直接對外發生效
      力，且被告亦應受其拘束而適用之。
   2、查原告所有之系爭車輛，於前揭時、地，經駕駛而有跨越
      槽化線、跨越雙白實線〈禁止變換車道線〉而向右變換車道
      及跨越雙黃實線〈禁止超車線〉而駛入來車道等行為，經民
      眾於同日檢附行車紀錄器錄影資料向警察機關提出檢舉，
      嗣經新北市政府警察局三重分局、新莊分局查證屬實，乃
      於110年11月8日、110年11月10日、110年11月10日分別填
      製新北市政府警察局新北市警交大字第CN0000000號、第C
      V0000000號、第CV0000000號等舉發違反道路交通管理事
      件通知單對系爭車輛之車主（即原告）予以舉發，記載應
      到案日期分別為110年12月23日、110年12月25日、110年1
      2月25日前，並分別於110年11月8日、110年11月10日、11
      0年11月10日移送被告處理，原告於110年12月15日到案聽
      候裁決等情，業如前述，則被告據之乃以原處分一、二、
      三，分別裁處系爭車輛之車主（即原告）前揭處罰內容，
      觀諸前開規定，依法洵屬有據。
   3、雖原告執前揭情詞而為主張；惟查：　　　
　　⑴就原處分一部分：
　　　由前揭行車紀錄器錄影擷取畫面以觀，系爭車輛係於畫面
      時間2021/10/18 07：11：21起，出現在行車紀錄器安裝
      所在車輛〈下稱甲車，正常行駛於單向一車道中〉之右前方
      路面劃設槽化線處，並持續往前跨越槽化線而超越甲車及
      甲車前方之車輛，顯非原告所指「內側車道」車輛往外側
      靠近而需閃避，而係利用路面劃設槽化線處超越他車，是
      原告此部分所稱自無足採。
　　⑵就原處分二部分：
　　　由前揭行車紀錄器錄影擷取畫面以觀，系爭車輛由往環漢
      路方向〈左轉〉之內側車道向右跨越雙白實線〈禁止變換車
      道線〉而變換至外側往瓊林路〈直行〉之車道，核屬違反道
      路交通標誌標線號誌設置規則第167條所規定「禁止變換
      車道線」之指示無疑，是原告以未影響對方車道及前後同
      車道車輛而訴請撤銷原處分二，實屬無據。　
　　⑶就原處分三部分：
　　　由前揭行車紀錄器錄影擷取畫面以觀，系爭車輛於畫面時
      間2021/10/18〈下同〉07：17：32起，即持續跨越路面分向
      線行駛，旋於07：17：39至07：17：41，跨越接近交岔路
      口之雙黃實線〈禁止超車線〉而駛入來車道，並無原告所稱
      「因車道旁停機車，而前方機車沒前進又車道狹小」之情
      事，是原告此部分所為主張亦無足採。
（三）原處分一、二、三，並未違反「一行為不二罰原則」：
   1、應適用之法令：
　　　行政罰法第25條：
      數行為違反同一或不同行政法上義務之規定者，分別處罰
      之。
　 2、系爭車輛經駕駛而先後有「跨越槽化線」、「跨越雙白實
      線〈禁止變換車道線〉而向右變換車道」及「跨越雙黃實線
      〈禁止超車線〉而駛入來車道」等行為，核係分別違反不同
      行政法上義務之規定，則被告認其有「不遵守道路交通標
      線之指示」、「轉彎或變換車道不依標誌、標線、號誌指
      示」及「不依規定駛入來車道」等違規事實，乃依道路交
      通管理處罰條例第60條第2項第3款、第48條第1項第2款、
      第45條第1項第3款等規定，分別予以裁罰，自無違反「一
      事不二罰原則」，是原告以上開違規事實發生於6分鐘內
      ，而似執道路交通管理處罰條例第85條之1第2項第1款之
      規定（即「第七條之二之逕行舉發案件有下列情形之一者
      ，得連續舉發：一、逕行舉發汽車行車速度超過規定之最
      高速限或低於規定之最低速度或有第三十三條第一項、第
      二項之情形，其違規地點相距六公里以上、違規時間相隔
      六分鐘以上或行駛經過一個路口以上。但其地點在隧道內
      者，不在此限。」）而為之該主張，實屬誤會而亦無足採
      。
（四）本件判決基礎已經明確，兩造其餘的攻擊防禦方法及訴訟
      資料經本院斟酌後，核與判決結果不生影響，無一一論述
      之必要，一併說明。
（五）本件第一審裁判費為300元，所以確定第一審訴訟費用額
      為300元，由原告負擔。
六、結論：原處分一、二、三，均無違誤，原告訴請撤銷為無理
    由，應予駁回。
中　　華　　民　　國　　111 　年　　3 　　月　　30　　日
                  行政訴訟庭  法  官  陳鴻清
一、上為正本係照原本作成。
二、如不服本判決，應於判決送達後20日內，向本院提出上訴狀
    並表明上訴理由（原判決所違背之法令及其具體內容或依訴
    訟資料可認為原判決有違背法令的具體事實），其未載明上
    訴理由者，應於提出上訴後20日內向本院補提理由書（上訴
    狀及上訴理由書均須按他造人數附繕本，如未按期補提上訴
    理由書，則逕予駁回上訴），並應繳納上訴裁判費新臺幣75
    0元。
                              書記官  李玉秀
中　　華　　民　　國　　111 　年　　3 　　月　　30　　日